【裁判字號】    88,易,793
【裁判日期】    891109
【裁判案由】    竊盜
【裁判全文】
臺灣花蓮地方法院刑事判決                          八十八年度易字第七九三號
    公  訴  人  臺灣花蓮地方法院檢察署檢察官
    被      告  乙○○
右列被告因竊盜案件，經檢察官提起公訴（八十八年度偵字第三八九九號），本院判
決如左：
    主  文
乙○○無罪。
    理  由
一、公訴意旨略以：被告乙○○意圖為自己不法之所有，於民國八十八年七月二十四
    日上午五時三十分（檢察官起訴書誤為七時三十分）至九時之間，以不明工具破
    壞花蓮市○○路二一四號由被害人戊○○所經營之黃金眼ＰＵＢ（下稱黃金眼Ｐ
    ＵＢ）之後門喇叭鎖後，進入竊取被害人所有之點唱機、ＣＤ音響各乙臺及價值
    約新台幣一萬五千元之洋酒數瓶，得手後逃離現場。嗣經被害人報案，員警至現
    場採得指紋送請刑事警察局比對後，始查獲被告涉案，因認被告涉犯刑法第三百
    二十一條第一項第二款之加重竊盜罪嫌云云。
二、按犯罪事實應依證據認定之，無證據不得推定其犯罪事實，刑事訴訟法第一百五
    十四條定有明文。次按認定犯罪事實所憑之證據，無論直接證據或間接證據，其
    為訴訟上之證明，須於通常一般之人均不致有所懷疑，而得確信其為真實之程度
    ，始得據為有罪之認定，倘其證明尚未達到此一程度，而有合理之懷疑存在時，
    即應為無罪之認定，最高法院著有七十六年度臺上字第四九八六號判例可資參照
    。
三、訊據被告乙○○堅決否認右揭犯行，辯稱：伊曾於八十八年間案發前某日凌晨四
    時至六時左右，由綽號「小金」者帶伊及友人丙○○前往黃金眼ＰＵＢ去消費，
    「小金」係老闆之朋友，當天消費由「小金」簽帳，當晚有喝酒，起初有人點洋
    酒，店內服務小姐便拿洋酒給伊等看，有人說洋酒不好喝，後來大家換酒改喝二
    鍋頭，或因此而觸摸到「蘭姆酒」酒瓶留下指紋等語。公訴人認被告涉犯竊盜犯
    行，無非係以本件業據告訴人戊○○指訴歷歷，復於案發現場之吧台內「百佳麗
    蘭姆酒」酒瓶上採得指紋二枚，經送刑事警察局比對結果，發現與被告之右拇指
    、右中指指紋相符，並有內政部警政署刑事警察局８８、８、５局紋字第七七一
    號鑑定書乙份附卷可稽，且以被告提不出有利證據可供調查，其空言辯稱曾至黃
    金眼ＰＵＢ消費云云自不足採信等情詞為其論據。經查：
（一）根據證人即被告之友人丙○○於本院審理時結稱：「我記得是在淩晨三、四點
      去的。是小金說要請我們續攤才去的，我們之前已經在別處有喝過酒。後來在
      該ＰＵＢ又喝到清晨六點左右才離開。這攤是小金請的，小金有問我們要喝何
      酒？起先有拿兩瓶洋酒來給我們看，我說洋酒不好喝，乾脆改喝二鍋頭好了。
      好像是老闆拿酒來給我看的。後來好像是小金簽帳。（法官問：乙○○有無接
      觸到酒瓶？）乙○○有接過酒瓶來看，也表示說這種洋酒不好喝，改喝二鍋頭
      。那是何種洋酒，我不知道。」等語（見本院八十九年三月七日訊問筆錄），
      恰與被告所供有關曾前往黃金眼ＰＵＢ消費之主要情節相吻合。又證人即黃金
      眼ＰＵＢ之股東丁○○於本院審理時亦曾到庭證稱：伊於八十八年六月至九月
      間曾在黃金眼ＰＵＢ任職，而伊女友甲○○當時也在該店任吧台工作，「小金
      」係以前認識之朋友，曾在後站擺紅茶舖，後來因案入監執行，但其真實姓名
      及住址並不清楚，「小金」曾於伊在黃金眼ＰＵＢ任職期間連同另外三人至店
      裡消費並向伊簽帳等語（見本院八十九年八月一日訊問筆錄）綦詳。
（二）雖證人丙○○、丁○○二人均無法進一步提供綽號「小金」之人之真實姓名、
      住址，以供本院進一步查證，惟從上開二證人證詞之關聯性以觀，足認確有「
      小金」之人，亦確有「小金」帶被告等人前往該店消費簽帳之情事。況證人丙○○係在監提庭作證，證人丁○○則係經告訴人提供線索查明住址後始傳喚到
      庭作證，且二證人互不熟識，實無串證之可能，證詞之可信度應無庸置疑，稽
      之並與被告所供前開情節相符，顯見被告所辯確曾前往黃金眼ＰＵＢ消費乙節
      ，尚非憑空杜撰，其因前往該店消費而接觸到「蘭姆酒」酒瓶，即非無可能。
      是公訴人徒憑在該店吧台內之酒瓶上取得指紋，經鑑定與被告指紋相符，遽推
      論被告涉及本件竊盜犯行，尚嫌率斷。此外，被告並無證明自己無罪之義務，
      因此本院尚難僅憑被告無法提出對其自身有利之證據，即認被告確有竊盜犯行
      。
四、綜上研析，依卷內公訴人提出之所有證據資料，仍有合理之懷疑存在，尚無足證
    明被告已涉公訴人所指之竊盜犯行。此外，復查無其他積極證據，足認被告涉有
    此犯行，不能證明被告犯罪，爰依前揭說明，自應為被告無罪之諭知，以昭審慎
    。
據上論斷，應依刑事訴訟法第三百零一條第一項，判決如主文。
本案經檢察官李子春到庭執行職務
中      華      民      國    八  十  九    年    十  一    月    九    日
                              臺灣花蓮地方法院刑事庭
                                  法  官  張  健  河
右正本證明與原本無異。
如對本判決不服，應於送達後十日內，向本院提出上訴狀。（應抄附繕本）告訴人或
被害人如對於本判決不服者，應具備理由請求檢察官上訴，其上訴期間之計算係以檢
察官收受判決正本之日期為準。
                                  法院書記官
中      華      民      國    八  十  九    年    十  一    月    十    日


司法院資訊處製作；財團法人民間司法改革基金會備份。
